【裁判字號】    95,訴,109
【裁判日期】    950830
【裁判案由】    毒品危害防制條例
【裁判全文】
臺灣臺北地方法院刑事判決               95年度訴字第109號
公  訴  人  臺灣臺北地方法院檢察署檢察官
被      告  甲○○
上列被告因毒品危害防制條例案件，經檢察官提起公訴（95年度
毒偵字第30號），本院判決如下：
    主  文
甲○○施用第一級毒品，累犯，處有期徒刑捌月。
    事  實
一、甲○○前於民國八十八年間因傷害案件，經本院以八十八年
    度訴字第一七三０號判決處有期徒刑八月，經提起上訴後，
    由臺灣高等法院以八十九年度上訴字第二三三二號判決上訴
    駁回確定，於九十年四月二十一日執行完畢；又於八十九年
    間因施用毒品，經檢察官聲請本院以八十九年度毒聲字第六
    九０號裁定送觀察、勒戒後，認無繼續施用毒品之傾向，由
    臺灣臺北地方法院檢察署檢察官以八十九年度毒偵字第九六
    九號為不起訴處分確定；復於九十二年間因施用毒品，經檢
    察官聲請本院以九十二年度毒聲字第一七九六號裁定送觀察
    、勒戒後，認無繼續施用毒品之傾向，於九十二年十月二十
    八日觀察、勒戒執行完畢出所，由臺灣臺北地方法院檢察署
    檢察官以九十二年度毒偵字第二００七號為不起訴處分確定
    。詎仍不知悛悔，另基於施用第一級毒品海洛因之犯意，於
    九十三年十一月十一日二十一時回溯前二十六小時內之某時
    （扣除同日上午八時二十分經警查獲，至採尿期間之警詢期
    間，無施用可能）在臺灣地區某不詳地點施用第一級毒品海
    洛因，嗣於九十三年十一月十一日上午八時二十分許，為警
    於臺北市○○區○○街三十九號前因形跡可疑為警攔檢，經
    採集其尿液送驗結果呈嗎啡陽性反應，始悉上情。
二、案經臺北市政府警察局中山分局報告臺灣臺北地方法院檢察
    署檢察官偵查起訴。
    理  由
一、訊據被告甲○○矢口否認有何施用第一級毒品海洛因之犯行
    ，辯稱：伊僅施用安非他命，未曾施用過海洛因，可能係施
    用之安非他命摻有海洛因成分，伊在不知情之情況下誤為施
    用，故尿液中才會有嗎啡陽性反應云云。查被告於九十三年
    十一月十一日上午八時二十分許為警查獲，於同日二十一時
    經警採集尿液，送臺灣尖端先進生技醫藥股份有限公司以「
    EIA酵素免疫分析法」初步檢驗，再以「GC/MS氣相層析質譜
    儀法」確認檢驗結果，其尿液之嗎啡濃度達每毫升四百五十
    五奈克，高於行政院衛生署管制藥品管理局所規定之嗎啡閥
    值每毫升三百奈克，而判定呈嗎啡陽性反應，有該公司濫用
    藥物檢驗報告一紙附卷可稽（見九十三年度核退字第六九三
    六號卷第七十六頁）；又以氣相層析質譜儀分析法進行確認
    者，均不致產生偽陽性反應；而海洛因於人體內可迅速代謝
    成6-乙醯嗎啡，然後轉變成嗎啡，於施用海洛因後一小時即
    可於尿液中檢出嗎啡成分，而可檢測到嗎啡之期間平均約可
    達十七至二十六小時，此有行政院衛生署管制藥品管理局九
    十二年六月二十日管檢字第０九二０００四七一三號、九十
    年五月四日管檢字第九三九○二號函各一件在卷可參（見本
    院卷），是依前開檢驗結果，堪認被告確有於九十三年十一
    月十一日二十一時為警採尿前二十六小時內之某時（扣除同
    日上午八時二十分經警查獲至採尿間之警詢時間，無施用可
    能），有施用第一級毒品海洛因之事實。被告雖以前詞置辯
    ，然第一級毒品海洛因之價格高於第二級毒品安非他命甚多
    ，此為熟諳此道之人週知之事，因此販賣安非他命者，實不
    可能無端於安非他命內摻雜海洛因而提高成本，被告此部分
    辯解，核與常情不符，且遑論其亦自承前開所辯施用情節，
    乃屬推測之詞，其亦無法確認等語，益證其空言所辯，顯係
    卸責之詞，不足採信。被告確於為警採尿前二十六小時內之
    某時施用第一級毒品海洛因，堪予認定。又被告於八十九年
    間因施用毒品，經依本院八十九年度毒聲字第六九０號裁定
    送觀察、勒戒後，認無繼續施用毒品之傾向，由臺灣臺北地
    方法院檢察署檢察官以八十九年度毒偵字第九六九號為不起
    訴處分確定；復於九十二年間因施用毒品，經依本院九十二
    年度毒聲字第一七九六號裁定送觀察、勒戒後，認無繼續施
    用毒品之傾向，於九十二年十月二十八日觀察、勒戒執行完
    畢出所，由臺灣臺北地方法院檢察署檢察官以九十二年度毒
    偵字第二００七號為不起訴處分確定，有臺灣高等法院被告
    前案記錄表、前揭不起訴處分書附卷可稽（見九十五年度毒
    偵字第三０號偵查卷第十四、十五頁）。是被告於觀察、勒
    戒執行完畢釋放後，五年內再犯本件毒品危害防制條例第十
    條第一項之施用第一級毒品罪，事證明確，洵堪認定。
二、核被告所為，係犯毒品危害防制條例第十條第一項之施用第
    一級毒品罪。其施用第一級毒品海洛因時非法持有海洛因之
    低度行為，為其施用之高度行為所吸收，不另論罪。又被告
    行為後，刑法於九十四年二月二日公布，九十五年七月一日
    施行。按行為後法律有變更者，適用行為時之法律，但行為
    後之法律有利於行為人者，適用最有利於行為人之法律，現
    行刑法第二條第一項定有明文。此規定係規範行為後法律變
    更所生新舊法律比較適用之準據法，是刑法第二條本身雖經
    修正，但刑法第二條既屬適用法律之準據法，本身尚無比較
    新舊法之問題，應一律適用裁判時之現行刑法第二條規定以
    決定適用之刑罰法律。查被告前於八十八年間因傷害案件，
    經本院以八十八年度訴字第一七三０號判決處有期徒刑八月
    ，經提起上訴後，由臺灣高等法院以八十九年度上訴字第二
    三三二號判決上訴駁回確定，於九十年四月二十一日執行完
    畢，有臺灣高等法院被告前案記錄表附卷可考，其於五年內
    故意再犯本件有期徒刑以上之罪，不論依修正前刑法第四十
    七條或修正後刑法第四十七條第一項之規定，均構成累犯，
    新法對被告並無有利之情形，應依修正前刑法第四十七條規
    定論以累犯，並加重其刑。爰審酌被告前經二度觀察、勒戒
    後，仍不知悔戒，復繼續沾染毒品惡習，其施用毒品行為對
    於自身及社會所造成之危害程度及犯罪之動機、目的、手段
    、施用次數，並犯後否認犯行之態度等一切情狀，量處如主
    文所示之刑。
據上論斷，應依刑事訴訟法第二百九十九條第一項前段，毒品危
害防制條例第十條第一項，刑法第十一條前段、第二條第一項前
段，修正前刑法第四十七條，判決如主文。
本案經檢察官李建論到庭執行職務
中    華    民    國    95    年    8     月    30    日
                  刑事第十一庭  審判長法  官  劉方慈
                                      法  官  林庚棟
                                      法  官  鍾淑慧
以上正本證明與原本無異。
如不服本判決，應於判決送達後10日內，向本院提出上訴狀。
                                      書記官  劉英芬
中    華    民    國    95    年    8     月    30    日
附錄論罪科刑法條
毒品危害防制條例第10條
施用第一級毒品者，處 6 月以上 5 年以下有期徒刑。
施用第二級毒品者，處 3 年以下有期徒刑。


司法院資訊處製作；財團法人民間司法改革基金會備份。
